【裁判字號】    95,上,69
【裁判日期】    950713
【裁判案由】    給付票款
【裁判全文】
臺灣高等法院高雄分院民事裁定            95年度上字第69號
聲  請  人  臺灣金聯資產管理股份有限公司
法定代理人  甲○○
訴訟代理人  林樹根律師
            洪茂根律師
            莊雯琇律師
            乙○○
上列聲請人因合作金庫銀行股份有限公司與相對人倫碩科技股份
有限公司間給付票款事件，聲請人聲請代合作金庫銀行股份有限
公司承當訴訟，本院裁定如下：
    主  文
准聲請人代合作金庫銀行股份有限公司承當訴訟。
    理  由
一、按「訴訟繫屬中為訴訟標的之法律關係，雖移轉於第三人，
    於訴訟無影響。但第三人如經兩造同意，得聲請代當事人承
    當訴訟。」「前項但書情形，僅他造不同意者，移轉之當事
    人或第三人得聲請法院以裁定許第三人承當訴訟。」民事訴
    訟法第254條第1項、第2項分別定有明文。又「所謂於訴訟
    無影響，係指原告或被告不因為訴訟標的之法律關係移轉於
    第三人，而影響關於為訴訟標的之法律關係之要件而言。」
    最高法院44年台上字第1039號著有判例足資參照；且此所謂
    「移轉」，祇問有移轉事實，不問移轉之原因究係基於法律
    行為抑法律規定，且無論權利移轉或義務移轉或請求標的物
    之占有移轉，均包括在內。最高法院85年度台上字第380 號
    判決意旨亦可供參。
二、本件聲請意旨略以：合作金庫銀行股份有限公司（下稱合庫
    銀行）於民國94年12月15日與聲請人簽訂「不良債權讓與契
    約書」，將包括合庫銀行對訴外人康和租賃股份有限公司（
    下稱康和公司）在內之債權及擔保品全數讓與聲請人，並依
    金融機構合併法第15條第1 項第1 款及第18條第3 項之規定
    ，於95年3 月31日登報公告在案，準此，聲請人業於95年3
    月31日取得合庫銀行對康和公司之債權。而本件訴訟合庫銀
    行與相對人倫碩科技股份有限公司（下稱倫碩公司）爭執之
    4 紙支票（下稱系爭支票），面額共計新臺幣234 萬元，均
    係倫碩公司簽發後，經由康和公司背書持向合庫銀行貼現借
    款所用，故合庫銀行已合法取得系爭支票之權利。嗣合庫銀
    行又將其對康和公司之債權讓與聲請人，如前所述，故聲請
    人自已取得系爭支票之權利，而可代合庫銀行承當本件訴訟
    。因合庫銀行已同意由聲請人承當訴訟，而僅他造即倫碩公
    司不同意，爰聲請本院裁定准許等語。
三、經查，聲請人主張之上開事實，業據其提出債權讓與聲明書
    及債權讓與公告各一份為證（本院卷第41頁、第39頁），堪
    信為真實。倫碩公司雖辯稱：聲請人所提出之債權讓與資料
    係康和公司之債權，並非倫碩公司之債權，故倫碩公司不同
    意聲請人承當訴訟云云。惟查，本件訴訟既係因合庫銀行主
    張康和公司積欠伊債務，並經合庫銀行提示康和公司背書轉
    讓之系爭支票而不獲兌現，合庫銀行始對系爭支票之發票人
    即倫碩公司起訴，請求給付票款，且合庫銀行業已於本件訴
    訟進行中，將其對康和公司之債權合法讓與聲請人之事實，
    如上所述，則聲請人聲請代合庫銀行承當本件訴訟，參照上
    開民事訴訟法第254 條第1 項之規定、最高法院判例及判決
    意旨，自無不合，應予准許。倫碩公司上開所辯，不足採信
    ，爰裁定如主文所示。
據上論結，本件聲請為有理由，依民事訴訟法第254 條第2 項，
裁定如主文。
中    華    民    國    95    年    7     月    13    日
                              民事第三庭
                                  審判長法官     張國彬
                                  法      官     吳登輝
                                  法      官     楊富強
以上正本證明與原本無異。
如不服本裁定應於送達後10日內向本院提出抗告狀 (並按他造當
事人之人數附繕本)， 並繳納抗告費新台幣1,000 元。
中    華    民    國    95    年    7     月    13    日
                                  書  記  官     劉博文


司法院資訊處製作；財團法人民間司法改革基金會備份。
